臺灣臺北地方法院民事裁定　　　　　　　 94年度監字第109號
聲　請　人　乙○○
相　對　人　甲○○
上列聲請人聲請指定禁治產人甲○○之監護人事件，本院裁定如
下：
    主      文
聲請駁回。
聲請費用由聲請人負擔。
    理      由
一、本件聲請意旨略以：聲請人之母親甲○○（女、民國○○年○○
    月○○日生、身分證統一編號：Ｚ000000000號）已經鈞院以94
    年度禁字第70號裁定宣告為禁治產人，聲請人為甲○○之長
    子，爰依民法第1111條規定聲請指定聲請人為禁治產人甲○
    ○之監護人等語。
二、按禁治產人之監護人，依左列順序定之：一配偶。二父母。
    三與禁治產人同居之祖父母。四家長。五後死之父或母以遺
    囑指定之人。不能依前項規定定其監護人時，由法院徵求親
    屬會議之意見選定之。民法第一千一百十一條定有明文。次
    按親屬會議以會員五人組織之，親屬會議會員，應就禁治產
    人之左列親屬與順序定之：一直系血親尊親屬。二三親等內
    旁系親血尊親屬。三四親等內之同輩血親。前項同一順序之
    人，以親等近者為先，親者同者，以同居親屬為先，無同居
    親屬，以年長者為先。同法第1130條、第1131條分別定有明
    文。復按無民法第1131條規定之親屬，或親屬不足法定人數
    時，法院得因當事人、法定代理人或其他利害關係人等有召
    集權人之聲請，於其他親屬中指定之。親屬會議不能召開或
    召開有困難時，依法應經親屬會議處理之事項，由有召集權
    人聲請法院處理之。親屬會議經召開而不為或不能決議時，
    亦同。此觀同法第1132條規定自明。復按聲請書狀應載明供
    證明或釋明之證據，非訟事件法第30條第1 項第4 款定有明
    文。又非訟事件之聲請或陳述，欠缺法定要件，而其情形可
    以補正者，法院應限期命其補正，逾期不為補正時，應以裁
    定駁回之，非訟事件法施行細則第13條亦定有明文。
三、本件聲請人主張之事實，固據其提出戶籍謄本1 件為證，惟
    查聲請人之出生別為四男，與聲請人所稱其係禁治產人甲○
    ○之長子有所出入，另聲請人並未提出禁治產人甲○○之親
    屬會議會員姓名、住址，致本院無從徵求渠等意見以選定甲
    ○○之監護人，聲請人復未舉證證明禁治產人甲○○之合於
    民法第1131條規定之法定親屬會議會員不足5 人，或有其他
    親屬可供本院指定為甲○○之親屬會議會員，均與上開規定
    不合，經本院於94年7 月1 日裁定命聲請人於收受本裁定之
    日起5 日內補正，該裁定已於同年月5 日送達聲請人，有送
    達證書乙紙附卷可稽，聲請人逾期迄未補正，其聲請難謂合
    法，應予駁回。至聲請人與訴外人蔡一德於94年8 月11日共
    同具狀聲請指定甲○○之監護人乙事，因聲請人與蔡一德已
    繳納聲請費新台幣（下同）1000元，且其聲請人尚有蔡一德
    ，核與本件不同（本件已繳納聲請費135 元），本院將另外
    分案處理，附此敘明。
四、依非訟事件法施行細則第13條、非訟事件法第21條第1 項前
    段，裁定如主文。
中　　華　　民　　國　　94　　年　　8 　　月　　1 5 　日
                            家事庭法　官　張競文
以上正本係照原本作成。
如不服本裁定應於送達後10日內向本院提出抗告狀，並繳納抗告
費新臺幣1,000元。
中　　華　　民　　國　　94　　年　　8 　　月　　15  　日
                 　　　　         書記官　巫玉媛
